臺灣臺東地方法院民事裁定　　　　　　100年度司家聲字第4號
聲　請　人　行政院國軍退除役官兵輔導委員會太平榮譽國民之
　　　　　　家
法定代理人　盧凱生
送達代收人　王德祥
上列聲請人聲請處分被繼承人熊文伯遺產事件，本院裁定如下：
      主  文
被繼承人熊文伯所遺如附表所示之不動產，准予變賣。
聲請費用由被繼承人熊文伯遺產負擔。
      理  由
一、本件聲請意略以：已故退除役官兵熊文伯（民國21年3月1日
    生，身分證統一編號：Ｚ000000000號，於96年11月 2日死亡
    ）在臺灣無繼承人，依臺灣地區與大陸地區人民關係條例第
    68條及退除役官兵死亡無人繼承遺產管理辦法第 4條規定，
    聲請人為其法定遺產管理人。聲請人依法管理被繼承人熊文
    伯遺產，並經本院以97年度家催字第 9號民事裁定公示催告
    在案。又因聲請人所管理之熊文伯遺產，已有大陸地區人民
    前來表示繼承，聲請人爰依民法第1179條、臺灣地區與大陸
    地區人民關係條例第67條、退除役官兵死亡無人繼承遺產管
    理辦法第8條之1等規定，聲請准予變賣被繼承人熊文伯之不
    動產等語，並提出土地暨建物謄本、除戶戶籍謄本及本院99
    年11月5日東院嵩民宙99司聲繼更一1字第0990015630號函影
    本各1件為證。
二、按臺灣地區與大陸地區人民關係條例第67條第1項、第3項規
    定，被繼承人在臺灣地區之遺產，由大陸地區人民依法繼承
    者，其所得財產總額，每人不得逾新臺幣二百萬元。超過部
    分，歸屬臺灣地區同為繼承之人；臺灣地區無同為繼承之人
    者，歸屬臺灣地區後順序之繼承人；臺灣地區無繼承人者，
    歸屬國庫。第一項遺產中，有以不動產為標的者，應將大陸
    地區繼承人之繼承權利折算為價額。同條例第68條第 1項、
    第 3項復規定，現役軍人或退除役官兵死亡而無繼承人，繼
    承人之有無不明或繼承人因故不能掌理遺產者，由主管機關
    管理其遺產。第一項遺產管理辦法，由國防部及行政院國軍
    退除役官兵輔導委員會分別擬訂，報請行政院核定後發布之
    。另按遺產管理人為清償債權、交付遺贈物或移交遺產給大
    陸地區繼承人，有變賣遺產之必要者，應聲請法院許可後辦
    理，退除役官兵死亡無人繼承遺產管理辦法第 8條之1第1項
    亦有規定。
三、經查：(一)聲請人主張其為被繼承人熊文伯之法定遺產管理人
    ，其聲請本院公示催告被繼承人亡故後遺有如附表所示之不
    動產，並催告被繼承人之大陸地區以外之繼承人、債權人及
    受遺贈人應於期限內為承認繼承、報明債權及為願受遺贈與
    否之聲明等事實，業據提出上開書據為證，且其自公示催告
    最後登載新聞紙之97年 1月26日迄今已逾1年2月，亦有新聞
    紙影本在卷可稽，復經本院調取本院97年度家催字第 9號卷
    核閱無誤，自均堪信為真實。(二)聲請人復主張被繼承人熊文
    伯之大陸地區繼承人熊宏秀、熊文秀向本院聲明繼承，並經
    本院准予備查在案，亦經本院調取本院99年度司聲繼更一字
    第 1號卷核閱無誤，亦堪信為真實。則聲請人為移交遺產給
    前開大陸地區繼承人，確有變賣遺產之必要，依前開規定，
    其聲請准予拍賣遺產，核無不合，應予准許。
四、依非訟事件法第157條，裁定如主文。
中    華    民    國    100    年    1    月    25    日
                  家事法庭  司法事務官  劉芷穎
如對本裁定抗告須於裁定送達後十日內向本院提出抗告狀，並繳
納抗告費新臺幣1000元。
附表：被繼承人熊文伯所有之不動產
┌──┬────────────────────┬────┐
│編號│         土地或建物標示、坐落           │權利範圍│
├──┼────────────────────┼────┤
│ 1  │坐落南投縣埔里鎮○○段977之746地號土地  │100000  │
│    │                                        │分之391 │
├──┼────────────────────┼────┤
│ 2  │南投縣埔里鎮○○段792建號建物（門牌號碼 │        │
│    │為南投縣埔里鎮○○里○鄰○○路60巷12號3樓│ 全部   │
│    │之16）                                  │        │
└──┴────────────────────┴────┘